【裁判字號】    98,訴,1308
【裁判日期】    990119
【裁判案由】    違反毒品危害防制條例等
【裁判全文】
臺灣臺南地方法院刑事判決              98年度訴字第1308號
                                      98年度易字第1716號
公  訴  人  臺灣臺南地方法院檢察署檢察官
被      告  甲○○
                    現於臺灣臺南看守所
上列被告因違反毒品危害防制條例等案件，經檢察官提起公訴（
98年度營毒偵字第273號、98年度偵字第11303號、98年度營毒偵
字第420號、98年度營毒偵字第428號），被告於本院準備程序中
就被訴事實為有罪之陳述，本院合議庭就98年度訴字第1308號部
分裁定由受命法官獨任進行簡式審判程序，與98年度易字第1716
號合併審理，判決如下：
    主  文
甲○○施用第一級毒品，累犯，處有期徒刑壹年；又施用第二級
毒品共參罪，均累犯，各處有期徒刑參月；又共同犯攜帶兇器竊
盜罪，累犯，處有期徒刑壹年。應執行有期徒刑貳年陸月。
    事實及理由
一、犯罪事實：
  (一)甲○○前因施用毒品案件，經強制戒治付保護管束期滿，由
    臺灣臺南地方法院檢察署檢察官於民國88年7月27日，以87
    年度營偵字第998號為不起訴處分確定；再因施用毒品案件
    ，令入戒治處所施以強制戒治1年，於90年11月11日執行完
    畢；刑罰追訴部分，業經本院以89年度易字第1679號判決判
    處有期徒刑4月確定；嗣再因施用毒品，分別經本院以94年
    易字第1115號判決判處有期徒刑6月確定、96年度簡字第158
    8號判決判處有期徒刑5月確定、96年度易字第1175號判決判
    處有期徒刑4月、96年度簡字第3625號判決有期徒刑5月確定
    ，經接續執行，甫於98年6月19日執行完畢，猶不知悔改，
    分別基於施用第一、二級毒品之犯意：
    (1)於98年6月3日下午4時30分許往前回溯26小時內之某時，
      在臺南縣鹽水鎮土庫2-3號住處內，施用第一級毒品海洛
      因；復於98年6月1日上午8時30分許，在上址住處內，施
      用第二級毒品安非他命。嗣於98年6月3日下午3時許，在
      臺南縣鹽水鎮土庫2-30號前為警查獲，經其同意採尿送驗
      ，結果呈鴉片類及安非他命類陽性反應。
    (2)於98年10月31日晚上8時許，在臺南縣鹽水鎮水秀里土庫2
      號之3住處內，以燃燒產生煙霧吸食方式，施用第二級毒
      品安非他命1次。嗣於同日晚上9時許，因另涉竊盜案件（
      另案偵辦）為警在臺南縣柳營鄉光福村132之33號前查緝
      時逃逸，經警在甲○○遺留現場之車號UWM-123號輕型機
      車內，扣得安非他命吸食器1組（含玻璃球2顆、塑膠吸管
      1支）。嗣於98年11月2日到案，並經其同意採尿送驗後，
      結果顯示呈安非他命、甲基安非他命陽性反應，始查知上
      情。
    (3)於98年11月7日晚上7時許，在上址住處內，以燃燒產生煙
      霧吸食方式，施用第二級毒品安非他命1次。嗣於翌日即
      98年11月8日下午2時30分許，在臺南縣鹽水鎮岸內里26鄰
      1之4號前為警盤查，並經其同意採尿送驗後，結果顯示呈
      安非他命、甲基安非他命陽性反應，始查知上情。
  (二)甲○○與姓名年籍不詳綽號「阿坤」之成年男子共同意圖為
    自己不法之所有犯意聯絡，於98年7月21日下午11時許，由
    綽號「阿坤」之人持客觀上足對人之生命、身體、安全構成
    威脅，具有危險性之大剪刀1把，騎乘車牌號碼不詳之機車
    搭載甲○○至乙○○所有位於臺南縣麻豆鎮港子尾里客子寮
    36之27號魚塭，以大剪刀剪斷魚塭內電纜線後之方式，竊取
    乙○○所有之魚塭內之電纜線數綑（已剝除塑膠皮電纜裸銅
    線14公斤），得手後，將電纜線搬運至前開機車上載運至臺
    南縣新營市○○路771之1號協聯資源回收中心變賣予不知情
    之柯泰和，得款新臺幣1,610元。嗣為警循線查獲。
  (三)案經乙○○訴請臺南縣警察局移送、臺南縣警察局新營分局
    報告臺灣臺南地方法院檢察署檢察官偵查起訴。
二、本件被告甲○○所犯均係死刑、無期徒刑、最輕本刑為3年
    以上有期徒刑以外之罪，其於準備程序中就被訴事實為有罪
    之陳述，經法官告知簡式審判程序之旨，並聽取公訴人及被
    告之意見後，認宜為簡式審判程序，依刑事訴訟法第273條
    之1第1項規定，裁定進行簡式審判程序加以審理，則依據刑
    事訴訟法第273條之2、同法第159條第2項之規定，不適用傳
    聞法則有關限制證據能力之相關規定；並得依同法第310條
    之2之準用同法第454條之規定製作略式判決書（僅記載「證
    據名稱」），合先敘明。
三、按毒品危害防制條例前於92年7月9日修正公布，自93年1月9
    日施行，觀之該條例第20條、第23條之立法理由，修正後該
    條例就施用毒品者，只於「初犯」及「5年後再犯」二種情
    形，有其追訴條件之限制，即須於初犯經觀察、勒戒或強制
    戒治釋放後，5年內均無施用毒品之行為，始能認其前所實
    施之觀察、勒戒或強制戒治已足遮斷毒癮，而得於5年後再
    犯時，再予適用初犯之規定，重行觀察、勒戒等程序。倘5
    年內已經再犯，被依法追訴處罰，縱其第3次（或第3次以上
    ）施用毒品之時間在初犯釋放5年以後，即與「5年後再犯」
    之情形有別，且因已於「5年內再犯」，顯見其再犯率甚高
    ，原實施觀察、勒戒或強制戒治，已無法收其實效，而無5
    年戒斷期之存在，自無再經觀察、勒戒及強制戒治之必要，
    應得逕行追訴處罰（最高法院95年台上字第1071號判決參照
    ）。經查：本件被告前因施用毒品案件，經本院裁定令送勒
    戒處所觀察、勒戒後，認無繼續施用毒品傾向，由臺灣臺南
    地方法院檢察署檢察官於88年7月27日，以87年度營偵字第
    998號不起訴處分確定。復於前揭觀察、勒戒釋放後5年內，
    因施用毒品案件，經本院以89年度易字第1679號判決判處有
    期徒刑4月確定；後又因一再施用毒品，分別經本院以94年
    易字第1115號判決判處有期徒刑6月確定、96年度簡字第158
    8號判決判處有期徒刑5月確定、96年度易字第1175號判決判
    處有期徒刑4月、以96年度簡字第3625號判決有期徒刑5月確
    定等情，有臺灣高等法院被告前案紀錄表在卷可稽，依上開
    說明，本件施用毒品犯行，乃屬3犯以上，距初犯強制戒治
    後雖逾5年，惟核與毒品危害防制條例第20條第3項所定「5
    年後再犯」之立法意旨不符，仍應予追訴、處罰。
四、上開犯罪事實，有下列事證足資證明：
  (一)就犯罪事實(一)部分，有：(1)被告於警詢、偵訊中及本院準備
    程序中之自白；(2)臺南縣警察局新營分局鹽水分駐所採取尿
    液名冊、採取尿液編號對照表各2份、臺南縣警察局刑警大
    隊採集尿液姓名對照表1份、臺南縣警察局新營分局查獲涉
    嫌毒品危害防制條例毒品初步鑑驗報告單1份、長榮大學確
    認報告3份及照片1幀；(3)扣案安非他命吸食器1組(含玻璃球
    2顆、塑膠吸管1支)、扣押書1份及搜證照片4幀；(4)卷附臺
    灣高等法院被告全國前案紀錄表。
  (二)就犯罪事實(二)部分，有：(1)告訴人乙○○於警詢中之指訴及
    證人柯泰和於警詢之證述；(2)收受物品、舊貨、五金廢料或
    廢棄物登記表及照片16幀。
  (三)上開犯罪事實除有被告之自白外，復有上揭卷內證據及證人
    之證述可佐，足認被告之自白與事實相符，其犯行已臻明確
    ，應依法論科。
五、查海洛因與安非他命分屬毒品危害防制條例第2條第2項第1
    款、第2款所列之第一級與第二級毒品，核被告所為，係犯
    毒品危害防制條例第10條第1項之施用第一級毒品罪、同條
    第2項施用第二級毒品罪與刑法第321條第1項第3款攜帶兇器
    竊盜罪。又被告與綽號「阿坤」之友人就上開攜帶兇器竊盜
    罪間，有犯意之聯絡及行為之分擔，為共同正犯。再被告所
    犯上開5罪間，犯意各別，行為互殊，應分論併罰。另被告
    有犯罪事實欄所載之科刑及執刑紀錄，其於受有期徒刑之執
    行完畢後，5年以內故意再犯本件有期徒刑以上之上開各罪
    ，為累犯，依法加重其刑。爰審酌被告前已曾多次因施用毒
    品案件經觀察勒戒及強制戒治程序後，仍未能徹底戒除毒癮
    ，又多次因施用毒品遭法院判處徒刑，仍舊因心志不堅，復
    犯本件之罪，顯見其戒癮之意志力尚薄弱；又被告與綽號「
    阿坤」所竊取之電纜線價值雖不高，然卻是魚塭養殖戶賴以
    維生之器具，其竊盜電纜線之行為，將使得養殖戶辛苦養殖
    之魚蝦，因電纜線遭切斷而無法打水供氧，進而暴斃，可能
    因此而致使養殖戶身家財產一夕蕩然無存，惟念其犯後坦承
    犯行態度良好等一切情狀，分別量處如主文所示之刑，並定
    其應執行之刑。
六、依刑事訴訟法第299條第1項前段、第273條之1第1項、第310
    條之1，毒品危害防制條例第10條第1項、第2項，刑法第11
    條前段、第321條第1項第3款、第28條、第47條第1項第1款
    、第51條第5款，判決如主文。
本案經檢察官丙○○到庭執行職務。
中    華    民    國    99    年    1     月    19    日
                  刑事第一庭    法  官  鄭銘仁
以上正本證明與原本無異。
如不服本判決應於收受本判後10日內向本院提出上訴書狀，並應
敘述具體理由。其未敘述上訴理由者，應於上訴期間屆滿後20日
內向本院補提理由書狀（均須按他造當事人之人數附繕本）「切
勿逕送上級法院」。
                                書記官  郭勝華
中    華    民    國    99    年    1     月    25    日
附記：
毒品危害防制條例第10條
施用第一級毒品者，處 6 月以上 5 年以下有期徒刑。
施用第二級毒品者，處 3 年以下有期徒刑。
中華民國刑法第321條（加重竊盜罪）
犯竊盜罪而有左列情形之一者，處 6 月以上、 5 年以下有期徒
刑：
一、於夜間侵入住宅或有人居住之建築物、船艦或隱匿其內而犯
    之者。
二、毀越門扇、牆垣或其他安全設備而犯之者。
三、攜帶兇器而犯之者。
四、結夥三人以上而犯之者。
五、乘火災、水災或其他災害之際而犯之者。
六、在車站或埠頭而犯之者。
前項之未遂犯罰之。


司法院資訊處製作；財團法人民間司法改革基金會備份。
